臺灣高等法院刑事判決
110年度原上訴字第56號
上  訴  人  
即  被  告  林羿澄



選任辯護人  潘心瑀律師(法扶律師)
上  訴  人  
即  被  告  盧偉詳


選任辯護人  蔡沂彤律師
            徐松龍律師
上列上訴人等因違反毒品危害防制條例案件，不服臺灣士林地方
法院109年度審原訴字第19號，中華民國110年1月20日第一審判
決（起訴案號：臺灣士林地方檢察署108年度偵字第7747號、109
年度偵字第9015、9756號），提起上訴，本院判決如下：
    主  文
原判決撤銷。
林羿澄共同販賣第三級毒品，未遂，處有期徒刑捌月；扣案如附
表所示之物（含包裝袋貳拾只）及iphone牌行動電話壹支（含門
號○○○○○○○○○○號SIM卡壹張）均沒收。
盧偉詳共同販賣第三級毒品，未遂，處有期徒刑貳年，緩刑肆年
，緩刑期間付保護管束，並應於本判決確定之日起壹年內，完成
貳場次之法治教育課程。扣案如附表所示之物（含包裝袋貳拾只
）均沒收。
    事  實
一、盧偉詳、林羿澄明知「3,4-亞甲基雙氧苯基乙基胺戊酮（N-
    Ethylpentylone）」、「芬納西泮（Phenazepam）」、「苯
    基乙基胺己酮（N-Ethylhexedrone）」、「4-甲基甲基卡西
    酮（4-methylmethcathinone、Mephedrone、4-MMC）」、「
    4-甲基乙基卡西酮（4-Methylethcathinone、4-MEC）」、
    「3,4-亞甲基雙氧苯基二甲胺丁酮（Dibutylone、bk-DMBDB
    ）」、「甲苯基乙基胺戊酮（Methyl-α-ethylaminopentiop
    henone、MEAPP）」、「5-甲氧基-N-甲基-N-異丙基色胺（5
    -Methoxy-N-methyl-N-isopropyltryptamine、5-MeO-MIPT
    ）」、「1-氯苯基-2-（1-比咯烷基）-1-戊酮（1-（Chloro
    phenyl）-2-（1-pyrrolidinyl）-1-pentanone、Cl-Alpha-
    PVP）」均為毒品危害防制條例第2條第2項第3款所列管之第
    三級毒品，依法不得販賣，因林羿澄積欠盧偉詳債務，竟意
    圖營利，共同基於販賣第三級毒品之犯意聯絡，由盧偉詳於
    民國108年5月7日上午11時許，在新北市○里區○○路0段000號
    「統一超商觀海門市」，將其以每包新臺幣（下同）350元
    之代價購入之如附表所示混合型第三級毒品果汁包19包、混
    合型第三級毒品可可包1包交由林羿澄尋找買家，並約定每
    包400元作為林羿澄售出後支付盧偉詳之金額（即盧偉詳每
    包賺取50元，若賣得更高價格，差價部分則由林羿澄賺取）
    ，林羿澄遂於同年月11日上午11時25分許，以其所持用、門
    號為0000000000號行動電話連接網際網路，並以暱稱「羿」
    於微信「WeChat」通訊軟體聊天室群組「李老師雙北教室（
    120）」刊登販售上開混合型毒品之訊息。嗣臺北市政府警
    察局大同分局員警於同年月12日執行網路巡邏發現上開訊息
    ，遂喬裝為買家與林羿澄聯繫，假意向林羿澄洽購毒品，雙
    方議妥由林羿澄以8,000元之代價出售如附表所示之混合型
    第三級毒品果汁包19包、混合型第三級毒品可可包1包（前
    揭毒品咖啡包所含毒品成分、重量各如附表編號1至2所示）
    ，林羿澄即於同日下午3時43分許，前往新北市○○區○○路0段
    000號進行交易，林羿澄於交付如附表所示之混合型第三級
    毒品果汁包19包、混合型第三級毒品可可包1包並欲收取價
    金時，員警即表明身分當場逮捕林羿澄而未遂，並當場扣得
    如附表編號1所示之果汁包19包、編號2所示之可可包1包，
    及林羿澄所有之iphone牌行動電話1支（含門號0000000000
    號SIM卡1張），始查悉上情。
二、案經臺北市政府警察局刑事警察大隊、大同分局報告臺灣士
    林地方檢察署檢察官偵查起訴。
    理  由
壹、證據能力部分：
    按被告以外之人於審判外之陳述，雖不符刑事訴訟法第159
    條之1至第159條之4之規定，而經當事人於審判程序同意作
    為證據，法院審酌該言詞陳述或書面陳述作成時之情況，認
    為適當者，亦得為證據。又當事人、代理人或辯護人於法院
    調查證據時，知有第159條第1項不得為證據之情形，而未於
    言詞辯論終結前聲明異議者，視為有前項之同意，同法第15
    9條之5亦有明定。查本件檢察官、上訴人即被告（下稱被告
    ）林羿澄、盧偉詳及其等辯護人就本判決下列所引被告以外
    之人於審判外陳述之證據能力均不予爭執，迄至言詞辯論終
    結，亦未對該等證據之證據能力聲明異議，本院審酌該些供
    述證據作成時，核無違法取證或其他瑕疵，認為以之作為本
    案之證據屬適當，自有證據能力。其餘資以認定被告犯罪事
    實之非供述證據，均查無違反法定程序取得之情形，依刑事
    訴訟法第158條之4反面規定，亦具證據能力。
貳、實體部分：
一、本案認定事實所憑之證據及理由：　
  ㈠上揭事實，業據被告2人於警詢、偵查、原審及本院準備程序
    、審理時，均坦承不諱（見偵字第7747號卷第26至30、89至
    93、185至189頁，偵字第9756號卷第12至16頁，他字卷第16
    1、163頁，原審卷第64、65、120頁，本院卷第192、210、2
    64頁），並有被告2人間使用Messenger通訊軟體對話之截圖
    、被告林羿澄於微信「WeChat」通訊軟體所刊登之販賣毒品
    訊息截圖、被告林羿澄與員警使用微信「WeChat」通訊軟體
    對話之截圖及語音通話譯文、臺北市政府警察局大同分局員
    警職務報告書、臺北市政府警察局大同分局搜索、扣押筆錄
    、扣押物品目錄表、扣案物照片各1份在卷可憑（見偵字第7
    747號卷第11、12、39至41、59、61至63、65至67、76頁）
    ，並有如附表所示之果汁包、可可包及iPhone牌行動電話1
    支扣案可佐。而扣案如附表所示之果汁包19包、可可包1包
    ，經送請內政部警政署刑事警察局鑑定結果，就如附表編號
    1所示果汁包部分，檢出含有第三級毒品「3,4-亞甲基雙氧
    苯基乙基胺戊酮」、「芬納西泮」、「苯基乙基胺己酮」成
    分，就附表編號2所示可可包部分，則檢出含有「4-甲基甲
    基卡西酮」、「4-甲基乙基卡西酮」、「3,4-亞甲基雙氧苯
    基二甲胺丁酮」、「甲苯基乙基胺戊酮」、「5-甲氧基-N-
    甲基-N-異丙基色胺」、「1-氯苯基-2-（1-吡咯烷基）-1-
    戊酮」成分（種類及數量詳如附表所示）等情，亦有內政部
    警政署刑事警察局108年7月1日刑鑑字第1080046899號鑑定
    書1份存卷可佐（見偵字第7747號卷第139至141頁），堪認
    被告2人上開任意性之自白，確與事實相符。
  ㈡又販賣毒品係政府嚴予查緝之違法行為，政府一向查禁森嚴
    並重罰不寬貸，且毒品可任意分裝或增減其份量，販賣毒品
    之行為亦無一定之公定價格，每次買賣之價格隨供需雙方之
    資力或關係之深淺或需求之數量、貨源之充裕與否、販賣者
    對於資金需求殷切與否、對行情認知，以及政府查緝之態度
    ，進而為各種風險評估，機動的調整，有各種不同標準，並
    非一成不變，惟販賣者從各種「價差」或係「量差」謀取利
    潤方式，或有差異，其所圖利益之非法販賣行為目的則屬相
    同。而毒品之價格不低，取得不易，凡為販賣之不法行為者
    ，苟無利可圖，應無甘冒持有毒品遭查獲之極大風險，而以
    原本或賠本價格販售之理，是其等從中賺取買賣差價或量差
    牟利之意圖及事實，應屬符合論理法則且不違背社會通常經
    驗之合理判斷。查本案被告2人乃智識正常之成年人，其等
    對於毒品之價格昂貴，取得不易，毒品交易為檢警機關嚴予
    取締之犯罪等節當知之甚稔，而被告2人與偽裝買家之員警
    毫無所識，被告等人茍無利得，豈有甘冒遭查獲重罰之高度
    風險，由被告林羿澄不辭辛勞地親自交付，而以原價買賣第
    三級毒品之理。況被告林羿澄於偵查中供稱其向買家出售如
    附表所示毒品混合包共20包，收取8,000元，而被告盧偉詳
    之成本價是每包350元，中間的差價則為被告盧偉詳取得等
    語，核與被告盧偉詳所述取得如附表各編號所示毒品之成本
    及售價等情相符，足見被告2人確有販賣如附表所示第三級
    毒品果汁包、可可包藉此牟利之意圖及犯行至明。　　
  ㈢綜上所述，本件事證明確，被告2人犯行均堪認定，應依法論
    科。
二、論罪科刑：
  ㈠按行為後法律有變更者，適用行為時之法律。但行為後之法
    律有利於行為人者，適用最有利於行為人之法律，刑法第2
    條第1項定有明文。查被告2人行為後，毒品危害防制條例第
    17條業於109年1月15日修正公布，另增列第9條第3項之規定
    ，自109年7月15日起施行。茲就比較情形分述如下：
  ⒈修正前毒品危害防制條例第17條第2項規定：「犯第4條至第8
    條之罪於偵查及審判中均自白者，減輕其刑。」，修正後毒
    品危害防制條例第17條第2項則規定：「犯第4條至第8條之
    罪於偵查及歷次審判中均自白者，減輕其刑。」，而增加須
    於「歷次」審判中均自白，始得依該條項減輕之要件，經比
    較新舊法之結果，修正後之法律並未較有利於被告。
　⒉修正後毒品危害防制條例第9條第3項另增列：「犯前5條之罪
    而混合二種以上之毒品者，適用其中最高級別毒品之法定刑
    ，並加重其刑至2分之1。」修正前並無此加重規定，足見修
    正後之毒品危害防制條例第9條第3項顯不利於被告。　
  ⒊綜上，本案經綜合比較前述法律變更之結果後，修正後之法
    律規定並未較有利於被告2人，本件就被告2人所為犯行，應
    依刑法第2條第1項前段之規定，一體適用修正前之毒品危害
    防制條例規定論處。  
  ㈡按刑法上所謂陷害教唆，係指行為人原無犯罪之意思，純因
    具有司法警察權者之設計誘陷，以唆使其萌生犯意，待其形
    式上符合著手於犯罪行為之實行時，再予逮捕者而言。此種
    「陷害教唆」，因行為人原無犯罪之意思，具有司法警察權
    者復伺機逮捕，係以不正當手段入人於罪，尚難遽認被陷害
    教唆者成立犯罪；至刑事偵查技術上所謂之「釣魚」者，則
    指對於原已犯罪或具有犯罪故意之人，司法警察於獲悉後為
    取得證據，以設計引誘之方式，佯與之為對合行為，使其暴
    露犯罪事證，待其著手於犯罪行為之實行時，予以逮捕、偵
    辦者而言；後者因犯罪行為人主觀上原即有犯罪之意思，倘
    客觀上又已著手於犯罪行為之實行時，自得成立未遂犯，與
    「陷害教唆」情形迥然有別（最高法院102年度台上字第988
    號判決意旨參照）。本案係警員因瀏覽被告林羿澄於微信「
    WeChat」通訊軟體聊天室群組內所發布之販毒訊息，進而喬
    裝為買家與被告林羿澄聯繫，雙方議妥交易內容及時間、地
    點，並依約攜帶如附表所示之混合型第三級毒品果汁包19包
    、混合型第三級毒品可可包1包前往交易地點，後為警查獲
    等節，業如上述，足認被告2人本即有販賣第三級毒品之故
    意，且已著手實行販賣之行為，然因佯裝買家之警員僅因辦
    案所需，實際上無購買第三級毒品之真意，並無可能完成本
    案毒品交易。
　㈢核被告盧偉詳、林羿澄所為，均係犯修正前毒品危害防制條
    例第4條第6項、第3項之販賣第三級毒品未遂罪。被告2人於
    著手販賣前，而持有第三級毒品之低度行為，應為其嗣後著
    手販賣之高度行為吸收，不另論罪。被告2人就上開犯行，
    有犯意聯絡及行為分擔，應論以共同正犯。 
  ㈣刑之減輕事由：
  ⒈被告2人客觀上已著手實施販賣毒品之行為，然因警員自始即
    不具購買真意，事實上不能真正完成交易而不遂，為未遂犯
    ，爰均依刑法第25條第2項規定，按既遂犯之刑減輕之。
  ⒉被告2人於偵查中及原審、本院審理中均自白上開販賣第三級
    毒品未遂之犯行，如前所述，均應依修正前毒品危害防制條
    例第17條第2項規定，分別減輕其刑，並依法遞減之。
　⒊另按毒品危害防制條例第17條第1項規定：「犯第4條至第8條
    、第10條或第11條之罪，供出毒品來源，因而查獲其他正犯
    或共犯者，減輕或免除其刑。」，經查：
  ⑴被告林羿澄為警查獲後，供出其毒品來源為被告盧偉詳，員
    警因而循線查獲被告盧偉詳共同販賣第三級毒品之犯行等情
    ，此有臺灣士林地方檢察署109年11月9日士檢家來108偵774
    7字第1099050283號函、臺北市政府警察局刑事警察大隊109
    年11月3日北市警刑大四字第1093017893號函各1份在卷可憑
    (見原審卷第103、107頁)，揆諸上開說明，應已符合毒品危
    害防制條例第17條第1項之規定，而綜其犯罪情節、犯罪所
    生之危害及其指述之來源所能防止杜絕毒品氾濫之程度等情
    狀，本院認尚不足以因而免除被告林羿澄販賣第三級毒品未
    遂罪之刑，爰依毒品危害防制條例第17條第1項之規定減輕
    其刑，並與上開減輕規定依法再遞減之。
  ⑵另就被告盧偉詳部分，其雖供述其毒品來源為「陳啟華」，
    然檢警並未因而查獲相關事證等情，亦有上開函文在卷可憑
    ，就被告盧偉詳之部分，自無從依毒品危害防制條例第17條
    第1項之規定減輕其刑，附此敘明。　　
  ⒋關於刑法第59條規定之審酌：
　　按刑法第59條規定之酌量減輕其刑，必須犯罪另有特殊之原
    因與環境，在客觀上足以引起一般同情，認為即使予以宣告
    法定最低度刑，猶嫌過重者，始有其適用。此所謂法定最低
    度刑，固包括法定最低本刑；惟遇有其他法定減輕之事由者
    ，則應係指適用其他法定減輕事由減輕其刑後之最低度刑而
    言。倘被告別有法定減輕事由者，應先適用法定減輕事由減
    輕其刑後，猶認其犯罪之情狀顯可憫恕，即使科以該減輕後
    之最低度刑仍嫌過重者，始得適用刑法第59條規定酌量減輕
    其刑（最高法院100年度台上字第744號判決意旨參照）。經
    查，毒品之危害，除戕害施用者之身心健康外，復因毒品施
    用者為取得購買毒品所需之金錢，亦衍生家庭、社會治安問
    題，本件被告2人販賣行為乃提供毒品施用者毒品來源，所
    為對於他人身心健康及社會秩序實已造成潛在之危險，影響
    社會治安非微，倘該些毒品流入市面，後果將不堪設想，而
    被告林羿澄經適用刑法第25條第2項、毒品危害防制條例第1
    7條第1項、第2項(修正前)等減刑規定後，其最低刑度為有
    期徒刑7月；被告盧偉詳經適用刑法第25條第2項及修正前毒
    品危害防制條例第17條第2項減刑規定後，其最低刑度為有
    期徒刑1年9月，相較原本之法定刑，已減輕甚多，足使其等
    為適當刑罰制裁，綜觀被告2人之犯罪情狀，在客觀上顯然
    未足以引起一般同情，難認有何法重情輕之情事，自無適用
    刑法第59條規定酌減之餘地，是被告2人及其等辯護人主張
    應再依刑法第59條規定酌減其刑云云，均難認可採。　　
三、撤銷改判之理由及量刑之審酌：
    原審經審理結果，認被告林羿澄、盧偉詳犯罪事證明確，予
    以論罪科刑，固非無見。惟查：
　㈠按有期徒刑、拘役、罰金減輕者，減輕其刑至二分之一。但
    同時有免除其刑之規定者，其減輕得減至三分之二，刑法第
    66條定有明文。本件被告林羿澄所犯販賣第三級毒品未遂犯
    行，經適用刑法第25條第2項、毒品危害防制條例第17條第2
    項(修正前)、第1項等規定減輕其刑，並遞減其刑之結果，
    最多得減至有期徒刑7月(有期徒刑7年減輕1/2為有期徒刑3
    年6月，遞減輕1/2為有期徒刑1年9月，再減輕2/3為有期徒
    刑7月)，原判決認僅得減至10月又15日(見原判決第8頁第25
    行)，即有違誤。
　㈡又刑之量定，固為實體法上賦予法院得為自由裁量之事項，
    但此項職權之行使，並非得恣意為之，仍應受比例原則、平
    等原則、罪刑相當原則之支配，審酌刑法第57條所列各款應
    行注意事項及一切情狀為之，使輕重得宜，罰當其罪，以符
    合法律授權之目的，此即所謂自由裁量權之內部界限（最高
    法院98年度台上字第4639號、97年度台上字第5995號、93年
    度台上字第3746號判決意旨參照）。查被告2人本件所為販
    賣第三級毒品未遂犯行，固值非難，惟被告林羿澄係因積欠
    被告盧偉詳債務，應被告盧偉詳要求始共同販賣毒品以抵償
    債務，尚非被告林羿澄主動起意販賣毒品，且犯後始終坦承
    犯行，並供出毒品上游因而查獲被告盧偉詳，堪認被告林羿
    澄確有悔悟之心及積極面對所為犯行之態度，則原審誤以被
    告林羿澄所得量處之最低刑度為有期徒刑10月15日，對被告
    林羿澄量處有期徒刑1年，其量刑自屬過重。又被告盧偉詳
    前未曾有任何犯罪紀錄，素行尚佳，其於警詢、偵查、原審
    及本院審理時，對本件所為販賣第三級毒品未遂犯行始終坦
    承不諱，態度良好，且其犯後隨即提供毒品來源為「陳啟華
    」供檢警追查，並經警對「陳啟華」實施通訊監察，此有臺
    北市政府警察局刑事警察大隊109年11月3日北市警刑大四字
    第1093017893號函1份在卷可憑(見原審卷第107頁)，雖警方
    偵查後因未掌握犯罪證據，查無相關販毒事證，惟被告盧偉
    詳積極協助警方追查毒品上游之態度，仍值肯定，再參以被
    告盧偉詳本件販賣第三級毒品果汁包、可可包共計20包，數
    量尚非甚多，其內所含毒品純質淨重合計僅約3.07公克，依
    其本件販賣第三級毒品未遂犯行之犯罪情形、所生危害，及
    被告前無犯罪紀錄之素行、犯後始終坦然面對己身犯行，並
    積極協助警方辦案之態度，則原審量處被告盧偉詳有期徒刑
    2年2月，容有過重之嫌，自與罪刑相當原則有違。
　㈢被告林羿澄、盧偉詳上訴請求再依刑法第59條規定減輕其刑
    云云，依前所述，雖均無理由，惟被告2人上訴指摘原審量
    刑過重，則為有理由，而原判決既有前開可議之處，自屬無
    可維持，應由本院撤銷改判。
  ㈣爰以行為人之責任為基礎，審酌被告2人無視於國家防制毒品
    危害之禁令，竟共同販賣混合型第三級毒品果汁包、可可包
    以牟利，助長毒品蔓延，將致施用者沈迷於毒癮而無法自拔
    ，戕害國民身心健康，間接危害社會治安，所為實應予非難
    ，惟念及被告2人犯後始終坦承犯行，態度尚稱良好，被告
    盧偉詳犯後供述其毒品來源供警方追查，雖經警實施通訊監
    察後未掌握犯罪事證，仍堪認被告盧偉詳已積極協助警方追
    緝上手之配合態度，暨考量渠等之犯罪動機、目的、手段、
    情節、分工情形、販賣毒品之數量及交易金額尚非至鉅、被
    告2人所為並未造成實害，且未獲取任何利益，兼衡被告林
    羿澄於本院自陳其為高中肄業之智識程度、已婚、妻子待產
    中、目前從事鷹架工作，月入約3萬2,000元之家庭經濟生活
    狀況；被告盧偉詳於本院自陳其為國中肄業之智識程度、已
    婚、育有3歲及6個月之子女，目前從事貨運司機、月薪約4
    至5萬元之家庭經濟生活狀況（見本院卷第266頁）等一切情
    狀，分別量處如主文第2項所示之刑。　　
四、是否宣告緩刑之說明：
　㈠按得宣告緩刑者，以未曾受有期徒刑以上刑之宣告，或前受
    有期徒刑以上刑之宣告，執行完畢或赦免後，5年以內未曾
    受有期徒刑以上刑之宣告為要件，故凡在判決前已經受有期
    徒刑以上刑之宣告確定者，即不合於緩刑條件（最高法院77
    年度台非字第183號判決意旨參照）。　
　㈡查被告盧偉詳未曾因故意犯罪受有期徒刑以上刑之宣告，有
    本院被告前案紀錄表在卷可查(見本院卷第111頁)，其因一
    時思慮未周，而為本件販賣第三級毒品未遂犯行，其犯後於
    警詢、偵查、原審及本院審理時始終坦承犯行不諱，並積極
    協助警方追緝上游，堪認其犯後已知所為非是，確有悔悟之
    心，被告盧偉詳經此偵審程序判處罪刑後，當知所警惕，信
    無再犯之虞；復審酌被告盧偉詳自陳其已婚，現有3歲及6個
    月子女，其為家中經濟支柱等語（見本院卷第210、266頁）
    。本院綜合上情，為使其能有效回歸社會，重新掌握人生，
    並考量其生活、工作及家庭經濟狀況，本院認為上開對被告
    盧偉詳所宣告之刑以暫不執行為適當，爰依刑法第74條第1
    項第1款規定，宣告緩刑4年，以啟自新。另為深植被告盧偉
    詳守法觀念，記取本案教訓，確切明瞭其行為之不當與所生
    危害，並協助培養正確之法治觀念，謹慎行事，本院因認除
    前開緩刑宣告外，尚有賦予一定負擔之必要，爰依刑法第74
    條第2項第8款規定，命被告盧偉詳應於本判決確定之日起1
    年內，完成2場次之法治教育課程，並依刑法第93條第1項第
    2款規定，諭知於緩刑期間付保護管束，以促其於緩刑期間
    徹底悔過。又被告盧偉詳上揭所應負擔之義務，乃緩刑宣告
    附帶之條件，依刑法第75條之1第1項第4款之規定，違反上
    開負擔情節重大，足認原宣告之緩刑難收其預期效果，而有
    執行刑罰之必要者，得撤銷上開緩刑之宣告。
  ㈢再查，被告林羿澄前因公共危險案件，經原審法院以106年度
    湖原交簡字第25號判決判處有期徒刑3月、併科罰金5萬元確
    定，有期徒刑部分於109年1月15日執行完畢，有本院被告前
    案紀錄表1件在卷可憑（見本院卷第105、106頁），於本案
    雖不構成累犯，惟被告林羿澄既於本件判決前已因故意犯罪
    而受有期徒刑之宣告，即與緩刑要件不合，自無宣告緩刑之
    要件或前提，併此敘明。　　
五、沒收部分：
  ㈠扣案如附表所示之物，經送鑑定結果，均含有第三級毒品成
    分，屬違禁物，不問屬於犯罪行為人與否，應依刑法第38條
    第1項規定宣告沒收；而包裝前開毒品之包裝袋20只，因目
    前採行之鑑驗方式，包裝袋內仍會殘留微量毒品，難以完全
    析離，應併予宣告沒收。至鑑驗耗損之第三級毒品部分，因
    已滅失，爰不為沒收之諭知。 　　
  ㈡扣案之iphone牌行動電話1支（含門號0000000000號SIM卡1 
    張），係被告林羿澄持以使用微信「WeChat」通訊軟體與喬
    裝為買家之員警聯繫販毒交易所用之工具，為供被告林羿澄
    犯本案販賣第三級毒品犯行所用之物，不問屬於犯罪行為人
    與否，應依毒品危害防制條例第19條第1項規定，於被告林
    羿澄之主文項下宣告沒收。 　　
據上論斷，應依刑事訴訟法第369條第1項前段、第364條、第299
條第1項前段，修正前毒品危害防制條例第4條第6項、第3項、第
17條第2項、毒品危害防制條例第17條第1項、第19條第1項，刑
法第2條第1項前段、第11條、第28條、第25條第2項、第38條第1
項、第74條第1項第1款、第2項第8款，判決如主文。
本案經檢察官劉東昀提起公訴，由檢察官呂光華到庭執行職務。
中　　華　　民　　國　　110 　年　　10　　月　　28　　日
                  刑事第一庭  審判長法　官  周煙平
                                    法　官  吳炳桂
                                    法　官  連育群
以上正本證明與原本無異。
如不服本判決，應於收受送達後20日內向本院提出上訴書狀，其
未敘述上訴之理由者並得於提起上訴後20日內向本院補提理由書
（均須按他造當事人之人數附繕本）「切勿逕送上級法院」。
                                    書記官  廖紫喬
中　　華　　民　　國　　110 　年　　10　　月　　28　　日
附錄：本案論罪科刑法條全文
修正前毒品危害防制條例第4條
製造、運輸、販賣第一級毒品者，處死刑或無期徒刑；處無期徒
刑者，得併科新臺幣2 千萬元以下罰金。
製造、運輸、販賣第二級毒品者，處無期徒刑或7 年以上有期徒
刑，得併科新臺幣1 千萬元以下罰金。
製造、運輸、販賣第三級毒品者，處7 年以上有期徒刑，得併科
新臺幣7 百萬元以下罰金。
製造、運輸、販賣第四級毒品者，處5 年以上12年以下有期徒刑
，得併科新臺幣3 百萬元以下罰金。
製造、運輸、販賣專供製造或施用毒品之器具者，處1 年以上7
年以下有期徒刑，得併科新臺幣1 百萬元以下罰金。
前五項之未遂犯罰之。
附表：
編號 物品名稱及數量 扣案物編號 驗前總淨重 鑑定結果 推估毒品成分之驗前總純質淨重 備考  1 果汁包19包（紅色包裝、LV圖樣） 1至19 25.15公克 含第三級毒品「3,4-亞甲基雙氧苯基乙基胺戊酮」成分，純度約12% 3.01公克 隨機抽取編號9鑑定，取0.88 公克鑑定用罄     含微量第三級毒品「芬納西泮」成分 「微量」係為純度未達1%，故無法據以估算（總）純質淨重      含微量第三級毒品「苯基乙基胺己酮」成分    2 可可包1 包（白色包裝、烏賊圖樣） 20 6.35公克 含第三級毒品「4-甲基甲基卡西酮」成分，純度約1% 0.06公克 取2.01公克鑑定用罄     含微量第三級毒品「4-甲基乙基卡西酮」成分 「微量」係為純度未達1%，故無法據以估算（總）純質淨重      含微量第三級毒品「3,4-亞甲基雙氧苯基二甲胺丁酮」成分       含微量第三級毒品「甲苯基乙基胺戊酮」成分       含微量第三級毒品「3,4-亞甲基雙氧苯基乙基胺戊酮」成分       含微量第三級毒品「5-甲氧基-N- 甲基-N -異丙基色胺」成分       含微量第三級毒品「1-氯苯基-2- （1-吡咯烷基）-1-戊酮」成分